【裁判字號】    95,毒抗,787
【裁判日期】    951128
【裁判案由】    聲請觀察勒戒
【裁判全文】
臺灣高等法院臺中分院刑事裁定         95年度毒抗字第787號
抗  告  人  臺灣彰化地方法院檢察署檢察官
被      告  甲○○
                      號
上列抗告人因聲請觀察勒戒案件，不服臺灣彰化地方法院中華民
國95年9月29日裁定（95年度毒聲字第526號）提起抗告，本院裁
定如下：
    主  文
抗告駁回。
    理  由
一、本件抗告意旨略以：行政院衛生署於94年10月14日以授管字
    第0940710271號令發布之「濫用藥物尿液檢驗作業準則」，
    為依據毒品危害防制條例第33條之1第3項規定所訂定，且適
    用於各類濫用藥物尿液檢驗機關。觀諸該準則第15、18條分
    別載有濫用藥物或其代謝物之嗎啡確認檢結果300ng/ml閾值
    濃度以上者，應判定為陽性。然「司法案件之濫用藥物尿液
    ，必要時約得採用最低可定量濃度為閾值，不受第15、18條
    規定之限制」，為同準則第20條所明定。本件被告因涉有施
    用第一級毒品海洛因，其尿液之確認檢驗閾值濃度自不受30
    0ng/ml之限制。本案被告經採尿送鑑，呈嗎啡陽性反應。再
    送複驗時，嗎啡濃度為83ng/ml，已達最低確認檢驗最低可
    定量濃度75ng/ml以上，而判定為陽性反應。原審援行政院
    衛生署藥物食品管理檢驗局88年3月所編「濫用藥物尿液檢
    驗機構認可及管理有關規定」，逕以本件被告尿液之檢出濃
    度未達300ng/ml，即裁定駁回抗告人之聲請，尚非允當云云
    。
二、經查：原審裁定以本件被告甲○○於警、偵訊中均矢口否認
    有施用第一級毒品海洛因之犯行，且亦否認所查扣之削尖鏟
    管一支係屬其所有，而被告甲○○被警查獲後所採集之尿液
    經送檢驗，其結果第一次初步篩檢結果判定安非他命類、鴉
    片海洛因代謝物均為陰性；而確認檢驗結果，則未表明。後
    經檢察官發函請求再度確認，以氣相層析質譜儀（ＧＣ／Ｍ
    Ｓ）為檢驗方法，其結果為可待因：陰性；嗎啡：陽性（閾
    值濃度75ng/ml，檢出濃度為：83ng/ml），此有詮昕科技股
    份有限公司濫用藥物尿液檢驗報告二紙（報告日期為95年7
    月21日及95年8月30日）附卷可稽，惟依行政院衛生署藥物
    食品檢驗局於88年3月所編「濫用藥物尿液檢驗機構認可及
    管理關規定」中有關確認檢驗部分，則明白規定：所有初步
    檢驗結果為陽性或有疑義之尿液檢體應再以氣相層析質譜儀
    分析方法進行確認檢驗，尿液檢體中濫用藥物或其代謝物之
    濃度高於或等於左列之濃度時，認定該藥物之存在：一安非
    他命類－－－－－。二海洛因、鴉片代謝物(1)嗎啡：300ng/
    ml。(2)可待因：300ng/ml，此有行政院衛生署藥物食品檢驗
    局88年3月所編「濫用藥物尿液檢驗機構認可及管理關規定
    」中有關確認檢驗之文件資料附卷可稽，是以本件被告之尿
    液經再度確認，且以氣相層析質譜儀（ＧＣ／ＭＳ）為檢驗
    方法，檢驗結果嗎啡雖判定為陽性，惟其檢出濃度僅為：83
    ng/ml，依上開說明可知，被告尿液之檢出濃度既未達300ng
    /ml，自不得認定被告之尿液內有第一級毒品海洛因之存在
    ，此外依全部卷證資料亦查無其他積極證據足以證明被告有
    自採尿時起回溯三日內施用第一級毒品海洛因之犯行，聲請
    人據為上開聲請，非有理由，要難准許，應予駁回。
三、查上開依行政院衛生署藥物食品檢驗局於88年3月所編「濫
    用藥物尿液檢驗機構認可及管理關規定」中有關確認檢驗部
    分，關於尿液檢驗判定為陽性之標準，雖非絕對之標準。但
    本件被告被驗出之嗎啡濃度為83ng/ml，與判定為陽性之300
    ng/ml值，相差甚大。且一般人食用非嗎啡類毒品等藥物或
    食品，亦可能於尿液中驗出微量嗎啡成分；且儀器亦可能產
    生誤差，因此在無其他積極佐證情形下，尿液驗出之嗎啡濃
    度低於300ng/ml值，不宜認係施用海洛因毒品所造成。本件
    並無其他佐證證明被告有施用海洛因之可能，原審裁定以本
    件被告被驗出之驗出之嗎啡濃度為83ng/ml，未達判定為陽
    性之300ng/ml值，認並無證據證明被告有於採尿時回溯三日
    內施用海洛因之犯行，駁回抗告人之聲請，並無不當。抗告
    人仍以上詞指摘原審裁定不當，其抗告為無理由，應予駁回
    。
四、據上論結，應依刑事訴訟法第412條，裁定如主文。
中    華    民    國    95    年    11    月    28    日
               刑事第九庭  審判長法  官  陳  筱  珮
                                 法  官  康  應  龍
                                 法  官  趙  春  碧
上列正本證明與原本無異。
不得抗告。
                                 書記官  胡  美  娟
中    華    民    國    95    年    11    月    30    日
                                                      Ｆ


司法院資訊處製作；財團法人民間司法改革基金會備份。
